【裁判字號】    98,裁,1948
【裁判日期】    980806
【裁判案由】    營業稅
【裁判全文】
最  高  行  政  法  院  裁  定
                                      98年度裁字第1948號
上  訴  人  興傑鞋業有限公司
代  表  人  甲○○
被 上訴 人  財政部臺灣省北區國稅局
代  表  人  乙○○
                          送達代收人  丙○○
上列當事人間營業稅事件，上訴人對於中華民國98年5月13日臺
北高等行政法院98年度訴字第14號判決，提起上訴，本院裁定如
下：
    主  文
上訴駁回。
上訴審訴訟費用由上訴人負擔。
    理  由
一、按對於高等行政法院判決之上訴，非以其違背法令為理由，
    不得為之，行政訴訟法第242條定有明文。依同法第243條第
    1項規定，判決不適用法規或適用不當者，為違背法令；而
    判決有同條第2項所列各款情形之一者，為當然違背法令。
    是當事人對於高等行政法院判決上訴，如依行政訴訟法第24
    3條第1項規定，以高等行政法院判決有不適用法規或適用不
    當為理由時，其上訴狀或理由書應有具體之指摘，並揭示該
    法規之條項或其內容；若係成文法以外之法則，應揭示該法
    則之旨趣，倘為司法院解釋或本院之判例，則應揭示該判解
    之字號或其內容。如以行政訴訟法第243條第2項所列各款情
    形為理由時，其上訴狀或理由書，應揭示合於該條項各款之
    事實。上訴狀或理由書如未依此項方法表明者，即難認為已
    對高等行政法院判決之違背法令有具體之指摘，其上訴自難
    認為合法。
二、本件上訴人對於臺北高等行政法院民國（下同）98年度訴字
    第14號判決（下稱原判決）上訴，雖以：原審以上訴人就力
    笙實業有限公司（下稱力笙公司）貨款之給付所提出存款憑
    條上所留聯絡電話非屬上訴人之電話，而推斷該等存款憑條
    為資金安排，顯有嚴重誤解，且忽視匯款支付貨款之事實，
    蓋交付價金款項可由上訴人帳載記錄來驗證之可調查事項，
    原審未予調查，執此為判決理由，自有調查未盡及不適用證
    據法則之違法；又被上訴人認上訴人取得之進項憑證均為虛
    開之不實發票，顯然有認定事實不憑證據之違誤，被上訴人
    以力笙公司與其他營業人間交易是否真實，推論上訴人與力
    笙公司間無交易之事實，顯無依據，原審未予調查，執此為
    判決理由，亦有調查未盡及不適用證據法則之違法；且上訴
    人已善盡一般注意與責任，應無被上訴人所稱利用虛設行號
    逃漏稅之故意與過失，被上訴人實不應遽予補稅並裁處上訴
    人3倍之漏稅罰，原判決未詳究上情，逕予不利上訴人進貨
    事實舉證責任分配之認定，亦有調查未盡及判決不適用法規
    之違法等語，為其論據。惟核上訴狀所載內容，或係重述其
    在原審業經主張而為原判決摒棄不採之陳詞，或係就原審取
    捨證據、認定事實之職權行使事項，指摘其有調查未盡及不
    適用證據法則之違誤，而未具體表明原判決究竟有如何合於
    不適用法規或適用不當、或有行政訴訟法第243條第2項所列
    各款之情形，尚難認為已對原判決之如何違背法令有具體之
    指摘。依首揭規定及說明，應認其上訴為不合法，應予駁回
    。
三、據上論結，本件上訴為不合法。依行政訴訟法第249條第1項
    前段、第104條、民事訴訟法第95條、第78條，裁定如主文
    。
中    華    民    國    98    年    8     月    6     日
                    最高行政法院第四庭
                        審判長法官  劉  鑫  楨
                              法官  吳  慧  娟
                              法官  黃  淑  玲
                              法官  劉  介  中
                              法官  曹  瑞  卿
以  上  正  本  證  明  與  原  本  無  異
中    華    民    國    98    年    8     月    6     日
                              書記官  吳  玫  瑩


司法院資訊處製作；財團法人民間司法改革基金會備份。
